臺灣臺南地方法院民事判決
111年度婚字第85號
原      告  甲○○    住澎湖縣馬公市後窟潭21之10號

訴訟代理人  謝菖澤律師
            蘇淑珍律師
被      告  乙○○  

訴訟代理人  李孟仁律師
上列當事人間請求離婚等事件，本院於中華民國111年10月27日
言詞辯論終結，判決如下：
    主      文
准原告與被告離婚。
被告應給付原告新臺幣5萬元，及自本判決主文第1 項判決確定
之翌日起至清償日止，按週年利率百分之5 計算之利息。
被告應給付原告新臺幣798,608元，及自本判決主文第1 項判決
確定之翌日起至清償日止，按週年利率百分之5 計算之利息。
原告其餘之訴及假執行聲請均駁回。
訴訟費用由被告負擔10分之7，餘由原告負擔。
本判決主文第2項得假執行；但被告如以新臺幣5萬元為原告預供
擔保，得免為假執行。
本判決主文第3 項所命給付部分，於原告以新臺幣79,860元供擔
保後，得假執行。但被告如以新臺幣798,608元為原告預供擔保
，得免為假執行。
    事實及理由
壹、原告主張略以：原告甲○○與被告乙○○於民國105年1月3日結
    婚，被告於兩造結婚時隱瞞身為同志之身分與原告結婚，婚
    後行蹤詭異，惟原告一旦提出疑問卻屢遭被告斥責或冷暴力
    ，原告因而不敢仔細詢問。孰料原告竟於110年4月間無意間
    於與被告共用之電腦中發現被告與訴外人黃○傑間之親密對
    話，始驚覺渠等之不倫關係。後續被告更坦承，原告於105
    年6月間發現之男男性愛影片中之角色，為被告與訴外人蔡
    勝凱。原告驚覺多年來之婚姻僅是一場謊言，被告迎娶原告
    僅是為遮掩其同志之身分，以讓其家人安心，原告結婚時夢
    想中幸福美滿的家庭與子女陪伴的生活均是泡影。現兩造婚
    姻已因被告緣故難以維持，兩造間之破綻難以修復，原告爰
    依民法第1052條第2項之規定請求離婚；且兩造婚姻關係破
    裂，係前開可歸責於被告之事由，致原告遭受精神上之極大
    痛苦而離婚，爰依民法第1056條第2項請求精神上之損害賠
    償新臺幣（下同）30萬元暨法定遲延利息。又兩造婚後未約
    定夫妻財產制，應以法定財產制為夫妻財產制，本件原告因
    婚後準備考試且於研究所就讀中，現存財產均為婚前財產與
    長輩所贈與，是以於起訴離婚時即110年12月3日之婚後財產
    為零；而被告婚後購買臺南市永康區「睦里白」預售屋，就
    前開預售屋已支付價金逾200萬元，為被告之婚後財產，伊
    得請求被告給付兩造剩餘財產差額之二分之一，至少逾100
    萬元，現原告僅先就100萬元請求剩餘財產分配等語。並聲
    明：㈠准原告與被告離婚。㈡被告應給付原告1,300,000元及
    自起訴狀繕本送達之翌日起，至清償日止之法定遲延利息。
    ㈢上開第二項之聲明，願供擔保請准宣告假執行。㈣訴訟費用
    由被告負擔。
貳、被告則以：
一、被告因婚前誤認自己之性傾向為雙性戀，仍可締結異性婚姻
    共組家庭，且基於自己係家中長男有傳宗接代使命之傳統觀
    念，故選擇結婚，然於105年1月3日結婚後不久，兩人真正
    同床共枕共同生活後，被告即確定自己之同性戀性向，雖一
    再勉強自己適應與原告之夫妻生活，然痛苦萬分，甚至出現
    恐慌症狀，不論是生理上或心理上均對女性身體及被碰觸產
    生日益嚴重之抗拒感，已無能力再扮演丈夫之角色，早向原
    告提出離婚請求，原告雖曾同意，然旋又反悔，之後兩人都
    陷在痛苦裡，彼此循環著對對方無解的情緒發洩與屢屢不斷
    的爭吵，兩人關係盪落至谷底，延至108年初，在一次的爭
    吵後，原告終於答應願離婚，被告確認原告意思後，即向母
    親坦承自己之性向，稟告因自己不明瞭自己就結婚所釀成錯
    誤，為謀鄭重，央請父母與原告洽商離婚相關善後事項，原
    告當時表示等伊租到有廚房的房子，再與被告父母細商善後
    。之後延宕一年，原告仍未找租屋處也未與被告或其父母相
    商。然被告之性向及因此要離婚之訊息已經為家族親友所周
    知。如上所述，被告與原告之婚姻已名存實亡，實際使婚姻
    無法存續的肇因是連被告自己也無法改變的性向，嗣後原告
    與被告於110年10月10日兩造協議分居，原告搬出原共同住
    所，之後原告就本件所主張之離婚事由即本件主張「被告隱
    瞞同志身分與其結婚」，110年4月間被告與訴外人黃○傑之
    親密對話，與105年6月間（即婚後五個月）在被告電腦發現
    男男性愛照片（被告否認為照片中人），先後向本院以「配
    偶權」受侵害起訴請求各100萬元，其中案號：110年訴字第
    1747號，後以一次匯款40萬元和解；另案本院110年度訴字
    第1746號審理中。茲原告終於同意離婚，被告當同意離婚，
    並無裁判離婚之必要。
二、離婚損害係以「判決離婚」為發生損害之原因（不同於離因
    侵權行為損害賠償），原告既是自己提起離婚訴訟，請求法
    院判決離婚，再本於「離婚判決之受害者」身分請求因判決
    離婚所生之損害，論理上已然矛盾，蓋其大可不必請求判決
    離婚而使自己遭受離婚之打擊。況原告與純粹同性戀者之被
    告經「判決離婚」，精神上究會有何痛苦？且被告早即請求
    原告離婚，只是原告仍期待被告會轉變性向，不是被告不願
    離婚，原告實在也無庸請求「判決離婚」，是原告既是非要
    法院判決離婚不可，倘「判決離婚」真會造成其痛苦，則豈
    可謂自己無過失？被告甚至同住家人因自己婚後才確認自己
    性向而對原告有所歉疚，對原告亦是多方彌補，被告之母親
    早在108年初即已知悉被告之性向及其與原告已達成離婚協
    議之事，亦能體會原告之痛苦，仍讓原告住於家中，全家亦
    均如昔溫柔對待，甚至還於110年6月15日囑託被告之姐由被
    告父親帳戶匯10萬元給原告，再於110年8月16日囑託被告之
    姐由自己帳戶匯給原告50萬元，而於本院另案110年訴字第1
    747號侵害配偶權請求賠償事件，亦不多加爭執於能力範圍
    内即逕一次支付40萬元。
三、原告婚後並非一直都在準備考試，期間亦曾就業（風火山林
    整合行銷傳播公司、和春技術學院、臺灣宅配通股份有限公
    司）而有收入。而原告婚後至110年10月10日兩造分居前，
    均居住於被告原生家宅，與被告父母等家人同住共同生活，
    並無須負擔食宿費用，原告婚姻期間收入均全然歸自己，無
    需分擔家庭生活費用。被告否認婚後有購買臺南市永康區「
    睦里白」預售屋，亦無支付逾200萬元價金之事，所主張剩
    餘財產至少100萬元云云，純屬子虛等語置辯。況原告婚後
    不久即知被告性傾向，被告雖提離婚，原告卻延宕不肯，兩
    造婚後並無生子，原告與被告結婚後既完全不用分擔家務及
    家計，仍可悠閒在家全力準備考試，期間也曾就業，其收入
    所得均由原告自己支配，未曾分擔被告家計。是原告對於夫
    妻之一方對於婚姻生活並無貢獻或協力，而當被告性向揭露
    於家人與原告公開洽談分居與離婚時（當時原告亦曾承諾被
    告母親會同意離婚，不會將被告告上法院），被告母親還一
    次交付60萬元予原告慰撫。是原告在其提起本前，業已先後
    向被告或家人處受領得120萬元（原告離家前，被告母親已
    給予原告60萬元；前案本院110年訴字第1747號40萬元和解
    金、本院110年度訴字第1746號判決賠償20萬元），衡上述
    種種，原告請求平均分配剩餘財產，實有失公平，應予免除
    其之分配額。
四、聲明：㈠被告同意與原告離婚。㈡原告其餘之訴及假執行聲請
    均駁回。㈢訴訟費用由原告負擔。
參、本院之判斷
一、關於離婚部分：
    ㈠按有民法第1052條第1 項以外之重大事由，難以維持婚姻
      者，夫妻之一方得請求離婚；但其事由應由夫妻之一方負
      責者，僅他方得請求離婚，此觀之民法第1052條第2 項之
      規定自明。所謂有重大事由，難以維持婚姻者，係以婚姻
      是否已生破綻而無回復之希望為其判斷之標準，而婚姻是
      否已生破綻無回復之希望，則應依客觀之標準，即難以維
      持婚姻之事實，是否已達於倘處於同一境況，任何人均將
      喪失維持婚姻之意願而定。而婚姻係以夫妻之共同生活為
      目的，配偶應互信互賴、相互協力，以保持共同生活之圓
      滿、安全及幸福，因而夫妻應相互尊重以增進情感和諧及
      誠摯之相處，此為維持婚姻之基礎，若此基礎不復存在，
      致夫妻無法共同生活，無復合之可能者，即應認有難以維
      持婚姻之重大事由存在。
　  ㈡原告前揭主張之事實，業據其到庭陳述綦詳，且有原告提
      出戶籍謄本、被告FB畫面截圖、被告與訴外人黃○傑荒話
      內容等為證（見本院110年度司家調字第940號（下稱司家
      調940）卷一第15-22頁），被告亦不爭執，堪認原告主張
      兩造婚後，因被告性向問題致夫妻感情生變，而原告亦於
      110年4月間在與被告共用之電腦中，發現被告與訴外人黃
      ○傑間之親密對話，超出正常之朋友情誼，導致兩造感情
      出現破綻，嗣原告則於110年10月10日起離家迄今，自此
      兩造均未再同住等事實為真。
　　㈢本院審酌原告於婚前並不知悉被告之性向，以致婚後產生
      齟齬，且原告更於110年4月間在與被告共用之電腦中，發
      現被告與訴外人黃○傑間之親密對話，超出正常之朋友情
      誼，足認因被告婚後行為已侵害原告對於婚姻幸福美滿與
      忠實之期待，危及兩造婚姻關係之維繫，動搖夫妻間誠摯
      相處之基礎，嗣原告則於110年10月10日起離家迄今，自
      此兩造均未再同住生活，未有聯繫或往來互動，各自獨立
      生活迄今已近1 年，顯見被告對於兩造婚姻並無維持及共
      同經營之誠意，依一般人之生活經驗，雙方共同生活的婚
      姻目的已經不能達，依一般人之生活經驗，雙方共同生活
      的婚姻目的已經不能達成，堪認兩造婚姻基礎已失，兩造
      婚姻現僅存形式而無實質，揆諸前揭說明，足認兩造確有
      難以維持婚姻之重大事由，且其事由，係可歸責於被告。
      從而，原告依民法第1052條第2 項之規定，訴請離婚，即
      屬有據，應予准許。
二、關於原告依據民法第1056條第1、2項，請求離婚損害賠償部
    分：
    ㈠按夫妻之一方，因判決離婚而受有損害者，得向有過失之
      他方，請求賠償。前項情形，雖非財產上之損害，受害人
      亦得請求賠償相當之金額。但以受害人無過失者為限，民
      法第1056條第1、2項定有明文。又非財產上損害之慰撫金
      數額，究竟若干為適當，應斟酌婚姻之存續期間、年齡、
      兩造身分、地位、經濟狀況、加害程度及其他各種情形，
      俾為審判之依據。次按所謂「離因損害」，係指構成離婚
      原因之侵權行為所生之損害，而「離婚損害」則係指因裁
      判離婚所受之損害，兩者間或存在某種重疊性。然細究之
      ，則仍有：⑴損害賠償之性質不同，⑵過失之解讀不同，⑶
      請求時點與消滅時效不同等差異存在。準此，因配偶與人
      通姦而受精神上損害，經訴請判決離婚獲准，該無過失之
      他方配偶除得依民法第1056條第2項規定，請求通姦配偶
      賠償其因離婚所受之非財產上損害（即所謂離婚損害）外
      ，並得依民法第184條第1項、第195條第1項、第3項規定
      ，請求通姦之配偶賠償其因通姦侵害配偶權所生之非財產
      上之損害（即所謂離因損害）。蓋此二損害賠償請求權之
      性質、構成要件、所生損害之內容及賠償範圍均不相同。
      後者屬於因侵權行為所生之損害，於婚姻關係存續中即可
      請求賠償，不因判決離婚而被吸收於後者因離婚所受損害
      之中。故二者請求權雖基於同一通姦之事實，但仍難謂有
      請求權競合之情形，應得分別請求通姦之配偶賠償損害（
      最高法院103年度台上字第2253號、95年度台上字第909號
      判決意旨參照）。亦即依民法第1056條第2項之規定請求
      損害賠償，所賠償者乃因離婚而受之損害，與本於民法第
      184條侵權行為損害賠償請求權，所賠償者為侵權行為所
      生之損害，兩者之法律關係即訴訟標的並不相同，非同一
      之訴。據此，因配偶與他人合意性交或為其他逾越男女正
      常交往之行為，而受精神上損害，該無過失之配偶除得請
      求侵害配偶權所生之非財產上損害（即所謂離因損害）外
      ，並得訴請裁判離婚及其因離婚所受之非財產上損害（即
      所謂離婚損害）。惟若法院業依其一規定判決賠償，則法
      院依另一規定判決其賠償額時，仍須審酌前已受有損害賠
      償判決之情事，以為衡平。
　　㈡本件兩造間婚姻係因被告與訴外人黃○傑間之親密對話，超
      出正常之朋友情誼而經本院判決離婚，其事由自應歸責於
      被告，業經本院認定如前，而原告對於前開離婚事由並無
      過失，被告主張原告同有過失而不得請求離婚損害賠償，
      要非可採。是原告主張其因判決離婚而受有精神上之痛苦
      ，應屬可採。從而，原告請求被告賠償非財產上之損害，
      洵屬有據，應予准許。
　　㈢本院審酌原告因被告之不忠而有侵害配偶權，已經原告分
      別提起民事訴訟請求被告賠償，其中有經本院以110年度
      訴字第1746號民事判決被告應給付原告20萬元，另案亦已
      經於本院110年訴字第1747號和解由被告給付原告40萬元
      等情，有本院110年度訴字第1746號民事判決在卷可佐，
      被告亦于不爭執。綜上可知，原告基於同一事實依「離因
      損害」法律關係請求，已獲得共計60萬元之賠償，雖原告
      另基於「離婚損害」請求被告給付非財產上之損害，亦屬
      有據，應予准許，業如前述。然揆諸前揭判決意旨，基於
      同一事實，原告已獲得60萬元之賠償，本院認原告依民法
      第1056條第2項規定，請求原告給付精神慰撫金50,000元
      ，為有理由；逾此部分之請求，即屬無據，應予駁回。至
      原告另請求被告給付自起訴狀繕本送達之翌日起至清償日
      止，按年息百分之5 計算之遲延利息部分，因民法第1056
      條所載之損害賠償，係以判決離婚為其請求權發生之原因
      ，而給付有確定期限者，債務人自期限屆滿時起，負遲延
      責任，亦為同法第229 條第1 項所明定，則原告請求前開
      法定遲延利息部分，應僅得請求自本件請求離婚判決確定
      之翌日起算至清償日止，按週年利率百分之5 計算之利息
      ，逾此部分之利息請求即無理由，應併予駁回，爰判決如
      主文第2 項所示。
三、關於原告請求夫妻剩餘財產分配部分：
　　㈠按夫妻得於結婚前或結婚後，以契約就本法所定之約定財
      產制中，選擇其一，為其夫妻財產制，夫妻未以契約訂立
      夫妻財產制者，除本法另有規定外，以法定財產制為其夫
      妻財產制；財產關係消滅時，夫或妻現存之婚後財產，扣
      除婚姻關係存續中所負債務後，如有剩餘，其雙方剩餘財
      產之差額，應平均分配；但因繼承或其他無償取得之財產
      及慰撫金不在此限，民法第1004條、第1005條、第1030條
      之1 第1 項分別定有明文。又夫妻現存之婚後財產，其價
      值計算以法定財產制關係消滅時為準；但夫妻因判決而離
      婚者，以起訴時為準，民法第1030條之4 第1 項亦有明定
      。而該條項但書所謂「以起訴時為準」，係指關於夫妻剩
      餘財產分配之請求，其婚後財產範圍及其價值之計算，均
      應以提起離婚訴訟時為準。蓋剩餘財產分配制度，在於夫
      妻於婚姻關係存續中，其財產之增加，係夫妻共同努力、
      貢獻之結果，故賦予夫妻因協力所得剩餘財產平均分配之
      權利。惟夫妻一旦提起離婚之訴，其婚姻基礎既已動搖，
      自難期待一方對於他方財產之增加再事協力、貢獻，是夫
      妻於離婚訴訟合併請求分配剩餘財產時，其財產範圍及其
      價值之計算，以提起離婚訴訟時為準，實乃法理，自應依
      此基準計算（最高法院95年台上字第2150號判決意旨參照
      ）。
    ㈡本院既已依原告請求判准兩造離婚，兩造原有法定財產關
      係隨同消滅，則兩造合併請求夫妻剩餘財產分配，本院自
      應予以審酌。又兩造同意以原告本訴起訴時即110年12月3
      日（見本院卷第49 頁）為兩造婚後財產範圍及價值之計
      算基準日，本院自應採為判決基礎，合先敘明。兩造110
      年12月3日基準日之婚後財產，本院依兩造聲請調查證據
      所得，原告與被告之婚後財產如下：
　　　⒈原告婚後財產：
　　　  附表一
編號 項目 財產所在 金額（新臺幣：元，四捨五入） 證據所在 1 存款 臺灣銀行臺南科學園區分行 672,472 本院卷第313頁 2 存款 台新國際商業銀行 86,299 本院卷第344頁 3 存款 台新國際商業銀行 2803（美元100.85×27.79） 本院卷第347頁 4 存款 中國信託商業銀行股份有限公司 12,967 本院卷第468頁 5 存款 國泰世華商業銀行 246 本院卷第447頁 6 存款 中華郵政股份有限公司 236,562 本院卷第453頁 7 存款 臺灣土地銀行 925 本院卷第439頁 8 保單價值準備金 遠雄人壽保險事業股份有限公司 1307 本院卷第199-201頁 9 合計  1,013,581  
　　　⒉被告婚後財產：
　　　　附表一
編號 項目 財產所在 金額（新臺幣：元，四捨五入） 證據所在 1 存款 臺北富邦商業銀行股份有限公司 722,391 本院卷第271頁 2 存款 臺灣土地銀行 366,616 本院卷第404頁 3 存款 臺灣土地銀行 19（0.69×27.79） 本院卷第407頁 4 保單價值準備金 國泰人壽保險股份有限公司 251,805（9061×27.79） 本院卷第231頁 5 保單價值準備金 國泰人壽保險股份有限公司 254,195（9147×27.79） 本院卷第231頁 6 保單價值準備金 國泰人壽保險股份有限公司 3,052 本院卷第231頁 7 保單價值準備金 國泰人壽保險股份有限公司 1,012,718（36441.81×27.79） 本院卷第231頁 8 合計  2,610,796  
  　㈢從而，原告如附表一於系爭基準日婚後財產應為1,013,581
      元，婚後債務為0元，原告婚後剩餘財產為1,013,581元。
      被告如附表二後財產應為2,610,796元，婚後債務為0元，
      剩餘財產為2,610,796元。兩造婚後剩餘財產之差額為1,5
      97,215元（計算式：2,610,796 －1,013,581 ＝1,597,215
      元），原告得請求被告給付夫妻剩餘財產差額798,608元
      （計算式：1,597,215 ÷2 ＝798,608元，元以下四捨五入
      ）。又按夫妻剩餘財產分配請求權，係以法定財產關係消
      滅，為其請求權發生之原因，故原告請求被告給付夫妻剩
      餘財產差額之法定遲延利息，應自兩造婚姻關係消滅之翌
      日即本件離婚判決確定翌日起算至清償日止，按週年利率
      百分之5 計算之利息，為有理由，應予准許；逾此範圍之
      請求，則無理由，應予駁回。爰判決如主文第3項所示。
　　㈣按當事人主張有利於己之事實者，就其事實有舉證之責任
      。民事訴訟法第277 條第1 項前段已有明文。原告主張如
      附表一所示其中有存款529,440元應屬於婚前財產；另有6
      0萬元部分是由被告母親所贈與、40萬部分是原告父母親
      所贈與，應不列入婚後財產云云，然為被告所否認。原告
      應就上開有利於己之主張，依前揭規定之舉證分配原則，
      應由有利方原告負舉證義務。惟原告並未舉證以實其說，
      自無可採。又原告主張被告婚後購買臺南市永康區「睦里
      白」預售屋，就前開預售屋已支付價金逾200萬元，為被
      告之婚後財產云云。惟經臺南市政府地政局函覆本院略以
      ：經查本市預售屋不動產成交案件實際資訊申報資料，於
      旨揭時期内尚無買受人為被告之紀錄等語（見本院卷第22
      1頁），足證原告主張亦不可採。
　　㈤另被告抗辯如附表二編號4、5、6所示之保單價值準備金之
      起保日均在兩造結婚前所購買，不應列入被告之婚後財產
      云云。按保險契約之保單價值準備金，係於保險事故發生
      前，用以作為保險人墊繳保費，要保人實行保單借款，終
      止契約等原因，保險人應給付要保人之金錢，此觀保險法
      第116條第8項、第119條及第120條規定自明。故保單價值
      準備金實質上係為要保人所享有，如屬夫或妻婚後所發生
      者，應將其列入婚後剩餘財產。又按夫或妻婚前財產，於
      婚姻關係存續中所生之孳息，視為婚後財產，為民法第10
      17條第2項所明定。是夫或妻於婚前投保繳納保費，於婚
      後所增保單價值準備金之利益，與孳息之性質類似，得類
      推適用上開規定，認婚後所增值之部分，視為婚後財產。
      是以，倘如附表二編號4、5、6所示之保單價值準備金之
      起保日係在兩造結婚前購買，被告於婚後所增保單價值準
      備金之利益，與孳息之性質類似，得類推適用上開規定，
      認婚後所增值之部分，視為婚後財產，被告之抗辯不可採
      。再被告抗辯附表二編號2所示之臺灣土地銀行帳戶自開
      戶以後皆由被告之母親使用，只有其中共15萬元為被告由
      富邦銀行匯入之存款共15萬元為被告所有，除這15萬元屬
      被告之婚後財產外，其餘款項不應列入云云。被告並未舉
      證以實其說，自無可採。
  　㈥被告抗辯原告與被告結婚後既完全不用分擔家務及家計，
      仍可悠閒在家全力準備考試，期間也曾就業，其收入所得
      均由原告自己支配，未曾分擔被告家計。是原告對於夫妻
      之一方對於婚姻生活並無貢獻或協力，原告主張本件平均
      分配剩餘財產將顯失公平云云。 
　　　⒈民法第1030條之1 第2 項規定，就夫妻剩餘財產差額平
        均分配顯失公平者，法院得調整或免除其分配額，其立
        法理由謂：「聯合財產關係消滅時，以夫妻雙方剩餘財
        產之差額，平均分配，方為公平，亦所以貫徹男女平等
        之原則，例如夫在外工作或經營企業，妻在家操持家務
        、教養子女，備極辛勞，使夫得無內顧之憂，專心發展
        事業，其因此所增加之財產，不能不歸功於妻子之協力
        ，則其剩餘財產，除因繼承或其他無償取得者外，妻自
        應有平均分配之權利，反之，夫妻易地而處，亦然，爰
        增設本條第一項之規定。惟夫妻之一方有不務正業，或
        浪費成習等情事，於財產之增加並無貢獻，自不能使之
        坐享其成，獲得非分之利益。此際如平均分配，顯失公
        平，爰增設第2 項。」，是剩餘財產分配請求權是否應
        免除或酌減其分配額，應以獲得分配之一方是否有不務
        正業或浪費成習等情事為斷。
　　　⒉被告抗辯原告對於婚姻生活並無貢獻或協力，本件若就
        夫妻剩餘財產差額平均分配，將顯失公平云云，為原告
        所否認。揆前揭規定及立法意旨所示，係以夫妻之一方
        有不務正業或浪費成習，對於夫妻財產之增加並無貢獻
        之情形，惟原告究竟有何不務正業或浪費成習情事？被
        告並未具體陳明及舉證以實其說；復考量婚姻雙方共同
        經營家庭，各以其方式貢獻家庭，對於婚後雙方所累積
        之資產或增加之財產均非無可歸功之處，堪認將兩造剩
        餘財產差額平均分配，尚符公允。被告所辯，實難憑採
        。
肆、綜上所述，本件原告依民法第1052條第2項，請求判准與被
    告離婚部分，為有理由，應予准許。又本院命被告應給付原
    告非財產上損害賠償5萬元部分（即如判決主文第第2 項）
    ，此部分金額未逾500,000 元，依家事事件法第51條準用民
    事訴訟法第389 條第1 項第5 款規定，應依職權宣告假執行
    ，並基於衡平原則，依職權酌定擔保金額，宣告被告供擔保
    後，得免為假執行。再本判決主文第3 項命被告給付原告剩
    餘財產分配額835,050元部分，原告陳明願供擔保，聲請宣
    告假執行，於原告勝訴部分，經核並無不合，爰酌定相當擔
    保金額准許之，被告雖未聲明願供擔保請准免為假執行，本
    院亦依職權宣告之。至原告敗訴部分所為假執行之聲請，因
    訴之駁回而失所依據，不予准許，應併予駁回。
伍、本件事證已臻明確，兩造其餘陳述及攻擊方法，核與判決之
    基礎無影響，自無庸逐一論述，併此敘明。
陸、據上論結，本件原告之訴一部為有理由，一部為無理由，依
    家事事件法第51條，民事訴訟法第79條、第389 條第1 項第
    5款、第392 條第2 項，判決如主文。
中　　華　　民　　國　　111 　年　　11　　月　　11　　日
                  家事法庭  法  官  陳文欽
以上正本係照原本做成。
如對本判決上訴，須於判決送達後20日之不變期間內，向本院提
出上訴狀。如委任律師提起上訴者，應一併繳納上訴審裁判費。
中　　華　　民　　國　　111 　年　　11　　月　　11　　日
                            書記官  易佩雯